【裁判字號】    95,訴,583
【裁判日期】    950927
【裁判案由】    違反毒品危害防制條例
【裁判全文】
臺灣新竹地方法院刑事判決               95年度訴字第583號
公  訴  人  臺灣新竹地方法院檢察署檢察官
被      告  甲○○
指定辯護人  本院公設辯護人乙○○
上列被告因違反毒品危害防制條例案件，經臺灣新竹地方法院檢
察署檢察官提起公訴（九十五年度毒偵字第一一五二號）後，被
告於準備程序中就被訴事實為有罪之陳述，檢察官復於準備程序
當庭言詞聲請改依協商程序而為判決，本院裁定進行認罪協商程
序，判決如下：
    主  文
甲○○連續施用第一級毒品，處有期徒刑拾月。又施用第二級毒
品，處有期徒刑肆月。應執行有期徒刑壹年。
    犯罪事實及理由
一、犯罪事實：
（一）（000000000000000000，00000
      00000000000000000000００、００
      ０，00000000000，０００００上開資料依法
      不得揭示）。復於九十四年間，因施用第一級、第二級毒
      品案件，經臺灣高等法院於九十五年六月十九日以九十五
      年度上訴字第一一六一號判決判處有期徒刑三月、八月，
      定應執行有期徒刑十月確定（尚未執行）。詎其仍不知悔
      改，於前案觀察、勒戒執行完畢釋放後，五年內復基於施
      用第一級毒品海洛因之概括犯意，分別於九十五年六月二
      十三日晚間九時許及同年月二十五日上午十時許，在新竹
      市○○路七八巷三八號二樓友人家中，分別以將海洛因置
      於香煙內點燃後吸取其煙及將海洛因摻水置於注射針筒內
      注射入體內之方式，連續施用第一級毒品海洛因二次；復
      基於施用第二級毒品甲基安非他命之犯意，於九十五年六
      月二十三日晚間九時許，在上開處所，將第二級毒品甲基
      安非他命置於吸食器燃燒加熱後吸取其煙之方式，施用第
      二級毒品甲基安非他命。嗣於九十五年六月二十五日下午
      二時二十五分許，為警在新竹市○○路九六巷十四號一樓
      查獲，採尿送驗後始查悉上情。
（二）案經新竹市警察局第一分局報告臺灣新竹地方法院檢察署
      檢察官偵查起訴，由本院合議庭裁定由受命法官獨任改依
      協商程序而為判決。
二、理  由
（一）上揭犯罪事實，業據被告甲○○於本院準備及認罪協商程
      序中坦承不諱，復查：
  １、被告甲○○於九十五年六月二十五日在警局採其尿液送驗
      ，經以GC/MS（氣相層析質譜儀分析法）確認結果呈嗎啡
      、可待因及甲基安非他命陽性反應，有煙毒、麻醉藥品案
      尿液送驗受檢人真實姓名代號對照表、臺灣檢驗科技股份
      有限公司九十五年七月十日濫用藥物尿液檢體檢驗報告各
      一紙在卷可佐（見偵查卷第四八、四九頁），足見被告自
      白確與事實相符。
  ２、被告甲○○（000000000000，000000
      00000000000000000000０、０００
      ，00000000000，000000000000
      000000，000000000000000000
      000000000000000000000000。
      00000000000000000，００００，00
      00000000000000000，００００上開資
      料依法不得揭示）。
  ３、本件事證業臻明確，被告犯行至堪認定。
（二）按被告行為後，刑法及刑法施行法業於九十四年二月二日
      經總統以華總一義字第○九四○○○一四九○一號令修正
      公布，並於九十五年七月一日施行，參酌最高法院九十五
      年五月二十三日刑事庭第八次會議決議意旨，新刑法第二
      條第一項之規定，係規範行為後法律變更所生新舊法律比
      較適用之準據法，於新刑法施行後，應適用新刑法第二條
      第一項之規定，為「從舊從輕」之比較。另於比較時應就
      罪刑有關之共犯、未遂犯、想像競合犯、牽連犯、連續犯
      、結合犯，以及累犯加重、自首減輕暨其他法定加減原因
      （如身分加減）與加減比例等一切情形，本於統一性及整
      體性原則，綜其全部罪刑之結果而為比較。準此而論，本
      案涉及法律變更之部分如下：
  １、查被告行為後，刑法第五十六條連續犯之規定，業於九十
      四年一月七日修正公布刪除，並於九十五年七月一日施行
      ，則被告之犯行，因行為後新法業已刪除連續犯之規定，
      此刪除雖非犯罪構成要件之變更，但顯已影響行為人刑罰
      之法律效果，自屬法律有變更，依刑法第二條第一項規定
      ，比較新、舊法結果，仍應適用最有利於被告之行為時法
      律即修正前刑法第五十六條連續犯之規定（參照最高法院
      九十五年第八次刑事庭會議決議）。
  ２、修正前刑法第五十一條規定：「數罪併罰，分別宣告其罪
      之刑，依左列各款定其應執行者：」其中第五款規定：「
      宣告多數有期徒刑者，於各刑中之最長期以上，各刑合併
      之刑期以下，定其刑期。但不得逾二十年。」修正後刑法
      第五十一條第五款規定：「宣告多數有期徒刑者，於各刑
      中之最長期以上，各刑合併之刑期以下，定其刑期。但不
      得逾三十年」，經比較結果，修正後刑法並非較有利於行
      為人，故依刑法第二條第一項前段之規定，仍應依行為時
      之法律即修正前刑法，定其應執行之刑。
  ３、綜上所述，參酌前揭最高法院刑事庭會議決議意旨，本院
      綜合本件全部罪刑比較之結果，認以舊刑法較有利於被告
      ，故本案應一體適用舊刑法。
（三）按海洛因、甲基安非他命係毒品危害防制條例第二條第二
      項第一款、第二款所定之第一級毒品、第二級毒品，不得
      非法施用。是以：
  １、核被告甲○○於九十五年六月二十三日晚間九時許及同年
      月二十五日上午十時許，連續施用第一級毒品海洛因二次
      之犯行，均係犯毒品危害防制條例第十條第一項之施用第
      一級毒品罪，另被告甲○○於九十五年六月二十三日晚間
      九時許，施用第二級毒品甲基安非他命一次之犯行，則係
      犯同條第二項之施用第二級毒品罪。
  ２、被告甲○○持有第一級毒品海洛因及第二級毒品甲基安非
      他命後，進而施用，其持有之低度行為應為施用之高度行
      為所吸收，不另論以持有第一級毒品罪及持有第二級毒品
      罪。
  ３、被告甲○○先後二次施用第一級毒品海洛因之犯行，於緊
      接之時間，以相同之方法為之，觸犯構成要件相同之罪，
      顯係基於概括犯意為之，依修正前刑法第五十六條連續犯
      之規定，論以一罪，並依法加重其刑。
  ４、又被告所犯上開二罪，則犯意各別，行為互殊，罪名不同
      ，應分論併罰。
三、本件經檢察官與被告甲○○於審判外達成協商之合意且被告
    已認罪，其合意內容為：
（一）被告連續施用第一級毒品海洛因部分，願受科刑範圍為有
      期徒刑十月；施用第二級毒品甲基安非他命部分，願受科
      範圍為有期徒刑四月；定應執行刑為有期徒刑一年。
（二）經查，上開協商合意並無刑事訴訟法第四百五十五條之四
      第一項所列情形之一，檢察官聲請改依協商程序而為判決
      ，本院爰不經言詞辯論，於協商合意範圍內為協商判決，
      合予敘明。
四、應適用之法條：刑事訴訟法第四百五十五條之四第二項、第
    四百五十五條之八、第四百五十五條之十一第二項、第四百
    五十四條，毒品危害防制條例第十條第一項、第二項，刑法
    第十一條前段、第二條第一項前段、修正前第五十六條、第
    五十一條第五款，判決如主文所示之刑。
五、協商判決除有刑事訴訟法第四百五十五條之四第一項第一款
    於本訊問程序終結前，被告撤銷協商合意或檢察官撤回協商
    聲請者；第二款被告協商之意思非出於自由意志者；第四款
    被告所犯之罪非第四百五十五條之二第一項所定得以協商判
    決者；第六款被告有其他較重之裁判上一罪之犯罪事實者；
    第七款法院認應諭知免刑或免訴、不受理者情形之一，及違
    反同條第二項「法院應於協商合意範圍內為判決；法院為協
    商判決所科之刑，以宣告緩刑或二年以下有期徒刑、拘役或
    罰金為限」之規定者外，檢察官與被告均不得上訴。
六、如有前項得上訴之情形，得自收受宣示判決筆錄送達之日起
    十日內，向本院提出上訴書狀，上訴於第二審法院。
本案經檢察官林奕到庭執行職務
中    華    民    國  九十五    年   九   月   二十七 日
                  臺灣新竹地方法院刑事第四庭
                              法  官  劉兆菊
以上正本證明與原本無異。
中    華    民    國  九十五    年   九   月   二十七 日
                              書記官  龔紀亞
附錄論罪科刑法條
毒品危害防制條例第十條
施用第一級毒品者，處六月以上五年以下有期徒刑。
施用第二級毒品者，處三年以下有期徒刑。


司法院資訊處製作；財團法人民間司法改革基金會備份。
